【裁判字號】    90,訴,874
【裁判日期】    900731
【裁判案由】    毒品危害防制條例
【裁判全文】
臺灣彰化地方法院刑事判決                            九十年度訴字第八七四號
    公  訴  人  臺灣彰化地方法院檢察署檢察官
    被      告  甲○○
右列被告因違反毒品危害防制條例案件，經檢察官提起公訴（九十年度毒偵字第二五
六九號、九十年毒偵緝字第二六五號），本院判決如左：
        主  文
甲○○連續施用第一級毒品，累犯，處有期徒刑捌月，扣案之海洛因壹包（淨重零點
零伍公克）沒收銷燬之；注射針筒壹支沒收；又施用第二級毒品，累犯，處有期徒刑
伍月。應執行有期徒刑壹拾壹月，扣案之海洛因壹包（淨重零點零伍公克）沒收銷燬
之；注射針筒壹支沒收。
        事  實
一、甲○○曾因過失傷害案件，經本院判處有期徒刑四月，如易科罰金以三百元折算
    一日確定，於民國八十七年五月十七日以易科罰金之方式，執行完畢。其前因施
    用毒品案件經依本院以八十九年度毒聲第四五三七號裁定，送觀察、勒戒後，認
    無繼續施用毒品傾向，並經台灣彰化地方法院檢察署檢察官於民國八十九年十月
    二十三日以八十九年度毒偵字第四七六０號、第五二一五號為不起訴處分確定。
    仍不思悔改，於五年內，其復基於施用第一級毒品海洛因之概括犯意，自九十年
    二月七日起，至同年五月二十二日止，在彰化縣芳苑鄉建平村新興巷三七號住處
    ，以將第一級毒品海洛因混加水置於注射針筒內，再予施打手臂靜脈之方式，連
    續施用第一級毒品海洛因多次，平均施用時間不定；其又另行起意，於九十年五
    月二十二日，在前開住處，以將第二級毒品安非他命置於玻璃吸管內，外點火燒
    烤產生煙霧，再加以吸食之方式，施用第二級毒品安非他命一次。嗣其先於九十
    年二月九日二時三十五分許，在彰化縣二林鎮○○里○○路○段挖仔加油站旁，
    為警查獲，並扣得其所有海洛因一包（淨重０．０五公克）及業已施用第一級毒
    品海洛因犯罪用之注射針筒一支；後於九十年五月二十四日十九時十分許，在夢
    前開住處，為警緝獲。再經台灣彰化地方法院檢察署檢察官聲請本院以九十年度
    毒聲字第九四七號裁定送台灣彰化看守所附設勒戒處所觀察、勒戒後，認有繼續
    施用毒品之頃向。
二、案經彰化縣警察局二林分局報請台灣彰化地方法院檢察署檢察官偵查起訴。
        理  由
一、右揭犯罪事實，業據被告甲○○於本院審理中坦承不諱，並有海洛因一包及注射
    針筒一支扣案可稽，而白色粉末經送驗，確係毒品洛因無誤，有法務部調查局鑑
    定通知書一紙可憑，且被告獲案後，經警採集其之尿液送驗，結果呈甲基安非他
    命陽性反應及嗎啡陽性反應，有彰化縣衛生局尿液檢驗成績書二紙附卷可憑，足
    徵被告之自白顯與事實相符。至其於偵訊中辯稱伊未施用毒品云云，查不惟與前
    開自白不同，又與事實不符，故不可採信。又被告前因施用毒品案件經依本院以
    八十九年度毒聲第四五三七號裁定，送觀察、勒戒後，認無繼續施用毒品傾向，
    並經台灣彰化地方法院檢察署檢察官於八十九年十月二十三日以八十九年度毒偵
    字第四七六０號、第五二一五號為不起訴處分確定，有不起訴處分可佐。其於五
    年內再犯毒品危害防制條例第十條第一項、第二項之施用第一級及第二級毒品罪
    ，係屬二犯毒品危害防制條例第十條之罪，並經台灣彰化地方法院檢察署檢察官
    聲請本院於以九十年度毒聲字第九四七號號裁定送台灣彰化看守所附設勒戒處所
    觀察、勒戒後，認有繼續施用毒品之頃向，亦有台灣彰化看守所附設勒戒處所九
    十年六月九日彰所戒字第一六五０號函送之證明書一份附卷可憑。揆諸前揭說明
    ，本件事證業已明確，被告犯行堪以認定。
二、核被告所為，係犯毒品危害防制條例第十條第一項、第二項之施用第一級毒品及
    施用第二級毒品罪。被告江俊融先後多次施用第一級毒品海洛因之犯行，時間緊
    接，構成犯罪要件復相同，顯係基於概括犯意為之，為連續犯，應依刑法第五十
    六條之規定論以一罪，並加重其刑。被告江俊融於施用前後持有第一級毒品海洛
    因及第二級毒品安非他命之低度行為，應為施用第一級毒品海洛因及第二級毒品
    安非他命之高度行為所吸收，不另論罪。查被告曾因過失傷害案件，經本院判處
    有期徒刑四月，如易科罰金以三百元折算一日確定，於八十七年五月十七日以易
    科罰金之方式，執行完畢，業據被告供明復有台灣彰化地方法院檢察署刑案資料
    查註紀錄表乙份附卷足按，五年以內再犯本案有期徒刑以上之罪，係屬累犯，就
    施用第一級毒品部分應依法遞予加重其刑；就施用第二級毒品部分，依法應加重
    其刑。其所犯前開二罪，行為互異，犯意各別，所犯構成要件復不相同，應分論
    併罰。爰審酌被告之品性、犯罪之動機、方法、施用次數、所生之危害及犯罪後
    坦承犯行，態度尚佳等一切情狀，分別量處如主文所示之刑，並諭知應執行之刑
    ，以示懲處。至扣案之海洛因一包（淨重０．０五公克）係毒品，應同條例第十
    八條第一項前段宣告沒收並銷燬之；注射針筒一支係被告所有，且為已供其施用
    第一級毒品海洛犯罪所用之物，業據其明在卷，故依法併予宣告沒收。
據上論斷，應依刑事訴訟法第二百九十九條第一項前段，毒品危害防制條例第十條第
一項、第二項、第十八條第一項前段，刑法第十一條前段、第五十六條、第五十一條
第五款、第四十七條、第三十八條第一項第二款，判決如主文。
本案經檢察官詹昭書到庭執行職務。
中      華      民      國      九十     年      七     月     三十一   日
                                  臺灣彰化地方法院刑事第三庭
                                      法      官  洪  志  賢
右正本證明與原本無異。
如不服本判決，應於判決送達後十日內，向本院提出上訴狀（須附繕本）。
                                      法院書記官  洪  年  慶
中      華      民      國      九十     年      八     月       七     日
毒品危害防制條例第十條：
施用第一級毒品者，處六月以上五年以下有期徒刑。
施用第二級毒品者，處三年以下有期徒刑。


司法院資訊處製作；財團法人民間司法改革基金會備份。
